【裁判字號】    97,交聲,74
【裁判日期】    970425
【裁判案由】    違反道路交通管理處罰條例
【裁判全文】
臺灣宜蘭地方法院交通事件裁定          97年度交聲字第74號
原處分機關  交通部公路總局臺北區監理所宜蘭監理站
異  議  人
即受處分人  甲○○
上列異議人即受處分人因違反道路交通管理處罰條例案件，對於
交通部公路總局臺北區監理所宜蘭監理站於民國97年2月25 日所
為之處分（處分案號：宜監字第裁43-Q00000000號）聲明異議，
本院裁定如下:
    主  文
異議駁回。
    理  由
一、原處分意旨略以：異議人即受處分人甲○○於民國96年12月
    15 日下午5時許，騎乘車牌號碼IHG-372 號重型機車，沿宜
    蘭市○○路由東往西方向行駛，行經民權路與健康路口時，
    違規闖紅燈，經警攔查，當場掣單舉發（舉發案號：宜警交
    字第Q00000000 號），原處分機關乃依道路交通管理處罰條
    例第53條第1項及第63條第1項規定，裁處新臺幣（下同）2,
    700元，並記違規點數3點。
二、異議意旨略以：伊是紅燈右轉，非闖紅燈，爰依法聲明異議
    。
三、按汽車駕駛人行經有燈光號誌管制之交岔路口闖紅燈者，處
    1,800 元以上5,400元以下罰鍰，併計違規點數3點，道路交
    通管理處罰條例第53 條第1項及第63條第1項第3款分別定有
    明文。
四、異議人坦認其確於舉發時間，沿宜蘭市○○路○ 段由東向西
    往泰山路方向行駛，行經民權路與健康路口等情，有其於異
    議狀所附電子地圖上自繪之路線圖在卷可參，其亦不否認行
    經該路口時，管制號誌係呈紅燈之狀態，惟辯稱：係紅燈右
    轉，非直行闖紅燈云云，然民權路與健康路交叉口處，沿民
    權路2 段往泰山路方向設有一行車管制號誌（即俗稱之紅綠
    燈），沿民權路2 段往神農路方向亦設有一行車管制號誌，
    有卷附現場照片及本院自行列印之地圖在卷可參，本件異議
    人既係沿民權路2 段直行往泰山路方向行進，通過上開二行
    車管制號誌，顯與一般紅燈右轉，僅通過一行車管制號誌不
    同，異議人直行闖紅燈之違規事實應屬明確。
五、綜上，本件異議人確於上揭時、地行經有燈光號誌管制之交
    岔路口闖紅燈，原處分機關依道路交通管理處罰條例第53條
    第1項、第63條第1項第3 款及違反道路交通管理事件統一裁
    罰基準及處理細則第43條、第44條、第67條規定，裁處異議
    人罰鍰2,700元，並記違規點數3點，核無不當。本件聲明異
    議為無理由，應予駁回，爰依道路交通案件處理辦法第19條
    ，裁定如主文。
中    華    民    國    97    年    4     月    25    日
                  交通法庭法  官   楊坤樵
以上正本證明與原本無異。
如不服本裁定，應於裁定送達後5日內，向本院提出抗告狀。（
應附繕本）
                          書記官   謝佩欣
中    華    民    國    97    年    4     月    25    日


司法院資訊處製作；財團法人民間司法改革基金會備份。
